【裁判字號】    90,易,14
【裁判日期】    900404
【裁判案由】    家庭暴力防治法等
【裁判全文】
臺灣澎湖地方法院刑事判決                              九十年度易字第一四號
    公  訴  人  臺灣澎湖地方法院檢察署檢察官
    被      告  乙○○
右列被告因家庭暴力法等案件，經檢察官提起公訴（八十九年度偵字第六二０號），
本院判決如左：
    主  文
乙○○連續違反保護令，處有期徒刑柒月；又於公務員依法執行職務時，當場侮辱，
處有期徒刑貳月；又對於公務員依法執行職務時，施強暴，處有期徒刑參月；應執行
有期徒刑拾月，緩刑肆年，緩刑期內付保護管束。
    事  實
一、乙○○與李歐  暖前為同居多年之男女朋友，有事實上夫妻關係，屬家庭暴力防
    治法第三條第二款所稱之家庭成員。其於民國八十九年八月三十一日，因先前所
    為多次家庭暴力事實，經本院依家庭暴力防治法第十三條核發八十九年度家護字
    第一九號通常保護令，而裁定禁止乙○○對李歐  暖實施身體或精神上之不法侵
    害行為，也不得直接或間接騷擾李歐  暖。詎乙○○不知警惕，基於恐嚇及違反
    保護令之概括犯意，先於八十九年十一月二十九日下午四時五十分（起訴書誤載
    為三十分）許，在澎湖縣湖西鄉龍門村一一九之四一號旁菜圃，以加害身體之警
    告言語恐嚇李歐  暖稱：「我不會放過你」等語；又於八十九年十二月一日晚間
    九時五十分許，前往李歐  暖位在澎湖縣湖西鄉龍門村七二號住處外面，向李歐
      暖之子李坤禮稱：「你娘被人幹住了」，以此侮辱之言語間接騷擾李歐  暖；
    復基於毀損之故意，徒手將李歐  暖所有上址房屋四片窗戶打破，當場再以加害
    生命之警告言語恐嚇李歐  暖稱：「我若被關出來，我要殺死你」等語，連續使
    李歐  暖、李昆禮心中畏怖致生危害於安全，造成李歐  暖精神上不法侵害，而
    違反本院前所核發之保護令。至當晚九時五十五分許，警員蔡永宗、甲○○、邱
    欽儒獲報前來處理，欲將乙○○帶離現場，乙○○竟對三名依法執行職務之警員
    辱罵「幹你娘」等語，並與之拉扯，且為求掙脫，另行起意，以強暴方法握拳揮
    擊警員甲○○，致甲○○臉部、手部受傷。
二、案經李歐  暖、甲○○訴由澎湖縣警察局馬公分局報請台灣澎湖地方法院檢察署
    檢察官偵查起訴。
    理  由
一、被告乙○○對於前述違反保護令及辱罵警員之事實，坦白承認，但否認以強暴方
    法毆打警員之事實。經查：右開事實，業經告訴人李歐  暖、甲○○指述歷歷，
    且經證人李昆禮、蔡永宗、邱欽儒證述在卷，又有現場照片六張、診斷證明書一
    紙、通常保護令一件在卷可證，被告空言否認，自無可採，犯行洵堪認定。
二、核被告所為，係犯家庭暴力防治法第五十條第一款、第二款之違反保護令罪、刑
    法第三百零五條之恐嚇罪、第三百五十四條之毀損罪、第一百三十五條第一項之
    妨害公務罪、第一百四十條第一項之侮辱公務員罪。被告傷害告訴人甲○○之行
    為，乃妨害公務施強暴之當然結果，不另論罪。被告多次恐嚇、違反保護令犯行
    ，俱時間緊接，所犯構成要件相同，顯均係出於概括犯意所為，皆應依連續犯規
    定以一罪論，並加重其刑。被告恐嚇告訴人李歐  暖並毀損玻璃之犯行，同時亦
    造成對李歐  暖之騷擾及精神上之不法侵害而違反保護令，乃一行為觸犯數罪名
    ，應從一重之違反保護令罪名論處，公訴人認上述罪名間為牽連關係，恐有誤會
    。再被告所犯違反保護令罪、妨害公務罪、侮辱公務員罪間，行為不同，犯意各
    別，應予分論併罰。爰審酌被告多經核發保護令後，仍動輒加諸惡毒言詞或暴力
    行為於告訴人李歐  暖之上，造成李歐  暖精神上莫大侵害，及被告犯罪之動機
    、目的、手段、所受刺激、品性、生活狀況、智識程度、犯罪所生之損害、犯罪
    後態度等一切情狀，就所犯各罪分別量處如主文所示之刑，並定應執行刑。又被
    告於七十四年間雖曾受有期徒刑以上刑之執行完畢，有台灣高等法院被告全國前
    案紀錄表附卷可稽，惟五年以內未曾受有期徒刑以上刑之宣告，因一時失慮，致
    罹刑典，事後已坦承大部分犯行，尚具悔意，經此刑之宣告後，應知警惕而無再
    犯之虞，本院因認暫不執行其刑為當，予以宣告緩刑，用啟自新，並依家庭暴力
    防治法第三十條第一項規定，令被告於緩刑期內付保護管束。
據上論斷，應依刑事訴訟法第二百九十九條第一項前段，家庭暴力防治法第五十條第
一款、第二款、第三十條第一項，刑法第十一條、第五十六條、第一百三十五條第一
項、第一百四十條第一項、第三百零五條、第三百五十四條、第五十五條、第五十一
條第五款、第七十四條第二款，罰金罰鍰提高標準條例第一條前段，判決如主文。
本案經檢察官葉麗琦到庭執行職務。
中      華      民      國      九十      年      四      月      四    日
            臺 灣 澎 湖 地 方 法 院 刑 事 庭
                                        法    官  陳     介     安
右正本證明與原本無異。
如不服本判決，應於判決送達後十日內，向本院提出上訴狀（須附繕本）。
中      華      民      國      九十      年      四      月      四    日
                                        書 記 官  劉     竹     苞
論罪法條：
家庭暴力防治法第五十條第一款、第二款：
違反法院第十三條、第十五條所為之下列裁定者，為本法所稱之違反保護令罪，處三
年以下有期徒刑、拘役或併科新台幣十萬元以下罰金：
一、禁止實施家庭暴力行為。
二、禁止直接或間接騷擾、接觸、通話或其他聯絡行為。
家庭暴力防治法第三十條第一項：
犯家庭暴力罪或違反保護令罪而受緩刑之宣告者，在緩刑期內應付保護管束。
刑法第一百三十五條第一項：
對於公務員依法執行職務時，施強暴脅迫者，處三年以下有期徒刑、拘役或三百元以
下罰金。
刑法第一百四十條第一項：
於公務員依法執行職務時，當場侮辱，或對於其依法執行職務公然侮辱者，處六月以
下有期徒刑、拘役或一百元以下罰金。
刑法第三百零五條：
以加害生命、身體、自由、名譽、財產之事，恐嚇他人致生危害於安全者，處二年以
下有期徒刑、拘役或三百元以下罰金。
刑法第三百五十四條：
毀棄、毀壞前二條以外之他人之物，獲致令不堪用，足以生損害於公眾或他人者，處
二年以下有期徒刑、拘役或五百元以下罰金。


司法院資訊處製作；財團法人民間司法改革基金會備份。
